臺灣高雄地方法院刑事宣示判決筆錄   100年度審訴字第2799號
公  訴  人  臺灣高雄地方法院檢察署檢察官
被      告  莊智傑
              （現於法務部矯正署高雄第二監獄另案執行中）
指定辯護人  本院公設辯護人黃秋葉
上列被告因100年度審訴字第2799號毒品危害防制條例案件，經
檢察官提起公訴（起訴案號：臺灣高雄地方法院檢察署檢察官10
0年度毒偵字第4456、4852、4854、4983號），經檢察官聲請法
院改依協商程序而為判決，本院合議庭認為適當，裁定由受命法
官進行協商判決程序，於中華民國100年10月20日下午4時在本院
刑事第十法庭宣示判決，以代判決書，出席職員如下：
        法  官  張  震
        書記官  邱家銘
        通  譯  陳思為
法官起立朗讀判決主文、犯罪事實要旨、處罰條文、附記事項，
及告以上訴限制、期間並提出上訴狀之法院，且諭知記載其內容
：
一、主文：
    莊智傑犯如附表所示之捌罪，各處如附表主文欄所示之刑。
    應執行有期徒刑參年肆月。
二、犯罪事實要旨：
    莊智傑前於民國88年間因施用毒品案件，經臺灣板橋地方法
    院裁定令入戒治處所施以強制戒治後，於88年2月12日因停
    止戒治並交付保護管束，於88年10月8日保護管束期滿未經
    撤銷視為執行完畢，並經臺灣板橋地方法院檢察署檢察官以
    88年度戒毒偵字第154號為不起訴處分。復於上開強制戒治
    執行完畢釋放後5年內，於90年間再因施用毒品案件，經本
    院裁定令入戒治處所施以強制戒治，於民國90年10月30日停
    止戒治交付保護管束，於91年5月10日保護管束期滿未經撤
    銷視為執行完畢。又於92年間，因施用毒品案件，經本院以
    92年度訴字第1887號判決分別判處有期徒刑1年、6月，應執
    行有期徒刑1年5月確定；因贓物案件，經本院以92年度簡字
    第3873號判決判處有期徒刑3月確定，前開案件，經裁定定
    應執行刑為有期徒刑1年7月確定，於94年5月24日縮短刑期
    假釋付保護管束，於94年8月15日保護管束期滿、假釋未經
    撤銷視為執行完畢。復於94至96年間，因施用毒品案件，經
    本院以94年度訴字第4447號判決分別判處有期徒刑1年2月、
    7月，定應執行刑為有期徒刑1年8月確定、以95年度訴字第
    2892號判決分別判處有期徒刑8月、6月，定應執行刑為有期
    徒刑1年確定；因贓物案件，經本院以95年度簡字第4893 號
    判決判處有期徒刑3月確定；因竊盜案件，經本院以96年度
    易字第1081號判決判處有期徒刑3月，共3罪，定應執行刑為
    有期徒刑7月確定；因違反電信法，經臺灣臺南地方法院以
    96年度簡字第2518號判決判處有期徒刑5月確定，上開案件
    經裁定減刑及合併定應執行刑後，接續執行，於97年9月21
    日縮刑期滿執行完畢。詎其仍不知悔改，仍分別基於施用第
    一、二級毒品之犯意，於附表所示時間，在不詳處所，分別
    以海洛因摻水置於針筒內注射、玻璃球燒烤之方式，施用第
    一級毒品海洛因、第二級毒品甲基安非他命各4次（共8罪，
    施用時間、地點、方式、查獲時地均如附表所示）。
三、處罰條文：
    毒品危害防制條例第10條第1項、第2項，刑法第11條前段、
    第47條第1項、第51條第5款。
四、附記事項：
    無。
五、協商判決除有刑事訴訟法第454條之4第1項第1款於本訊問程
    序終結前，被告撤銷協商合意或檢察官撤回協商聲請者；第
    2款被告協商之意思非出於自由意志者；第4款被告所犯之罪
    非第455條之2第1項所定得以協商判決者；第6款被告有其他
    較重之裁判上一罪之犯罪事實者；第7款法院認應諭知免刑
    或免訴、不受理者情形之一，及違反同條第2項「法院應於
    協商合意範圍內為判決；法院為協商判決所科之刑，以宣告
    緩刑或2年以下有期徒刑、拘役或罰金為限」之規定者外，
    不得上訴。
六、如有前述得上訴情形而不服本判決，得自收受判決（即以本
    宣示判決筆錄代之）送達之日起10日內，向本院提出上訴書
    狀，並應敘述具體理由，如未敘述上訴理由者，應於上訴期
    間屆滿後20日內補提理由書狀於本院（均須按他造當事人之
    人數附繕本）「切勿逕送上級法院」。
中    華    民    國  100    年    10    月    20    日
                  臺灣高雄地方法院刑事第十庭
                              書記官  邱家銘
                              法  官  張  震
以上正本證明與原本無異。
本件不得上訴。但有刑事訴訟法第455 條之4 第1 項第1 款、第
2 款、第4 款、第6 款、第7 款所定情形，或協商判決違反同條
第2 項之規定者，應於收受送達後10日內向本院提出上訴書狀，
並應敘述具體理由；如未敘述上訴理由者，應於上訴期間屆滿後
20日內向本院補提理由書（均須按他造當事人之人數附繕本）「
切勿逕送上級法院」。
中    華    民    國  100    年    10    月    20    日
                              書記官  邱家銘
附錄本案所犯法條：
毒品危害防制條例第10條
施用第一級毒品者，處6月以上5年以下有期徒刑。
施用第二級毒品者，處3年以下有期徒刑。
附表：
┌──┬────┬────┬─────┬──────────┬──────┬────┐
│編號│犯罪時間│犯罪地點│ 犯罪方法 │     查獲時地       │   主文欄   │偵查案號│
│    │        │        │          │                    │            │        │
├──┼────┼────┼─────┼──────────┼──────┼────┤
│ 1  │100年4月│不詳處所│以海洛因摻│100年4月19日21時許，│施用第一級毒│100年度 │
│    │20日10時│        │水置於針筒│在高雄巿三民區○○街│品，累犯，處│毒偵字第│
│    │10分許警│        │內注射、玻│37-39號，因竊盜案件 │有期徒刑拾月│4456號  │
│    │方採尿前│        │璃球燒烤之│遭警方帶回調查，並經│。又施用第二│        │
│    │回溯72、│        │方式，施用│其同意為警採集尿液，│級毒品，累犯│        │
│    │96 小時 │        │第一、二級│檢驗結果（檢體編號：│，處有期徒刑│        │
│    │內之某時│        │毒品各1次 │H-132）呈可待因、嗎 │伍月。      │        │
│    │（不含公│        │          │啡及安非他命、甲基安│            │        │
│    │權力拘束│        │          │非他命陽性反應，始悉│            │        │
│    │時間）  │        │          │上情。              │            │        │
├──┼────┼────┼─────┼──────────┼──────┼────┤
│ 2  │100年4月│不詳處所│以海洛因摻│100年4月26日17時許，│施用第一級毒│100年度 │
│    │26日17時│        │水置於針筒│在高雄市新興區中山一│品，累犯，處│毒偵字第│
│    │後為警方│        │內注射、玻│路100號前，因發現有 │有期徒刑拾月│4983號  │
│    │採尿前回│        │璃球燒烤之│毒品前科遭警方帶回調│。又施用第二│        │
│    │溯72、96│        │方式，施用│查，經其同意為警集尿│級毒品，累犯│        │
│    │小時內之│        │第一、二級│液，檢驗結果（檢體編│，處有期徒刑│        │
│    │某時（不│        │毒品各1次 │號：A100273）呈可待 │伍月。      │        │
│    │含公權力│        │          │因、嗎啡及安非他命、│            │        │
│    │拘束時間│        │          │甲基安他命陽性反應，│            │        │
│    │）      │        │          │始悉上情。          │            │        │
├──┼────┼────┼─────┼──────────┼──────┼────┤
│ 3  │100年5月│不詳處所│以海洛因摻│100年5月20日18時許，│施用第一級毒│100年度 │
│    │20日20時│        │水置於針筒│在高雄市三民區九如一│品，累犯，處│毒偵字第│
│    │許警方採│        │內注射、玻│路885號前，因竊盜案 │有期徒刑拾月│4854號  │
│    │尿前回溯│        │璃球燒烤之│件遭警方帶回調查，經│。又施用第二│        │
│    │72、96小│        │方式，施用│其同意為警採集尿液，│級毒品，累犯│        │
│    │時內之某│        │第一、二級│檢驗結果（檢體編號：│，處有期徒刑│        │
│    │時（不含│        │毒品各1次 │H-165）呈可待因、嗎 │伍月。      │        │
│    │公權力拘│        │          │啡及甲基安非他命、安│            │        │
│    │束時間）│        │          │非他命陽性反應，始悉│            │        │
│    │        │        │          │上情。              │            │        │
├──┼────┼────┼─────┼──────────┼──────┼────┤
│ 4  │100年6月│不詳處所│以海洛因摻│100年6月12日18時許，│施用第一級毒│100年度 │
│    │12日19時│        │水置於針筒│在高雄市○○區○○街│品，累犯，處│毒偵字第│
│    │16分許警│        │內注射、玻│3巷29之2號前，因毒品│有期徒刑拾月│4852號  │
│    │方採尿前│        │璃球燒烤之│案件遭警方帶回調查，│。又施用第二│        │
│    │回溯72、│        │方式，施用│經其同意為警採集尿液│級毒品，累犯│        │
│    │96小時內│        │第一、二級│，檢驗結果（檢體編號│，處有期徒刑│        │
│    │之某時（│        │毒品各1次 │：H-194）呈可待因、 │伍月。      │        │
│    │不含公權│        │          │嗎啡、及甲基安非他命│            │        │
│    │力拘束時│        │          │、安非他命陽性反應，│            │        │
│    │間）    │        │          │始悉上情。          │            │        │
└──┴────┴────┴─────┴──────────┴──────┴────┘